臺灣嘉義地方法院刑事判決　　　　　　　 96年度訴字第286號
公　訴　人　臺灣嘉義地方法院檢察署檢察官
被　　　告　甲○○
　　　　　　　　　　　20號3.
　　　　　　　　　　另案於臺灣嘉義監獄鹿草分監執行中
上列被告因違反毒品危害防制條例案件，經檢察官提起公訴（
96年度毒偵字第297號、第359號、第385號），被告於本院行準
備程序時就犯罪事實為有罪之陳述，經本院合議庭裁定適用簡式
審判程序，判決如下：
    主  文
甲○○所犯如附表所示之罪，各處如附表所示之刑，均減刑，詳
如附表所載。應執行有期徒刑壹年貳月。扣案第一級毒品海洛因
壹包（淨重零點零伍公克）及第二級毒品甲基安非他命貳包（驗
後總淨重零點壹伍肆公克），均沒收銷燬之；前開毒品之外包裝
參個均沒收。
    事實及理由
一、本件係經被告甲○○於準備程序當庭表示認罪，而經本院裁
    定以簡式審判程序加以審理，則依據刑事訴訟法第273條之2
    、同法第159條第2項之規定，不適用傳聞法則有關限制證據
    能力之相關規定，合先敘明。
二、本件犯罪事實：甲○○前因施用毒品案件，經本院93年度毒
    聲字第479號裁定送觀察、勒戒，認無繼續施用毒品之傾向
    ，由臺灣嘉義地方法院檢察署檢察官於民國93年12月20日為
    不起訴處分並予釋放。詎仍不知悔悟，於上開觀察、勒戒處
    分完畢釋放後5年內，再分別基於施用第1級毒品海洛因、第
    2級毒品甲基安非他命及持有第2級毒品甲基安非他命犯意，
    各於附表所示之時、地，以將毒品摻入香煙內吸食方式施用
    海洛因3次及將毒品置入以玻璃球燒烤方式施用甲基安非他
    命1次，並持有第2級毒品甲基安非他命。嗣經警分別於96年
    1月24日、2月11日、3月2日，在嘉義市○○街195巷33-20號
    等處查獲，並扣得第1級毒品海洛因1小包（淨重0.05公克）
    及第2級毒品甲基安非他命2小包（驗後總淨重0.154公克）
    。另分別經其同意後，採集其尿液送驗，結果各呈嗎啡或甲
    基安非他命陽性反應，而查悉上情。
三、上開事實，有下列證據足資證明：
  (一)被告於本院審理時之自白。
  (二)嘉義市警察局第一分局尿液送驗姓名對照表（代號1L960101
    ）暨正修科技大學超微量研究科技中心96年2月13日檢驗報
    告各1紙。
  (三)嘉義市警察局第二分局尿液送驗姓名對照表（代號2C960250
    ）暨正修科技大學超微量研究科技中心96年3月6日檢驗報告
    各1紙。
  (四)嘉義市警察局第一分局委託檢驗尿液代號與真實姓名對照表
    （代號1D960302）暨正修科技大學超微量研究科技中心96年
    3月27日檢驗報告各1紙。
  (五)法務部調查局96年3月12日調科壹字第09623021390號鑑定通
    知書、高雄醫學大學附設中和紀念醫院96年7月2日檢驗報告
    2紙。
  (四)扣案海洛因1包及甲基安非他命2小包。
  (五)臺灣高等法院被告前案紀錄表、臺灣嘉義地方法院檢察署刑
    案資料查註紀錄表各1份。
  綜上，被告之自白與事實相符，本件事證明確，被告施用毒品
  之犯行堪予認定。
四、按海洛因、甲基安非他命各係毒品危害防制條例第2條第2項
    第1款、第2款所定之第1級、第2級毒品。被告前因施用毒品
    案件，經法院裁定觀察、勒戒處分執行完畢後，5年內再犯
    本件施用第1級、第2級毒品之犯行，核其所為，係分犯毒品
    危害防制條例第10條第1項之施用第1級毒品罪、同條例第10
    條第2項之施用第2級毒品罪及同條例第11條第2項之持有第2
    級毒品罪。其於附表編號1、2、3所示之施用第一級毒品海
    洛因及附表編號2之施用第2級毒品犯行前後，持有第1級毒
    品、第2級毒品之低度行為，應分別為施用第1級毒品、第2
    級毒品之高度行為所吸收，不另論罪。被告所犯如附表所示
    各罪間，犯意各別，行為互異，自應分論併罰。爰審酌被告
    前曾有施用毒品案件，復經強制戒治後，仍無視於毒品對於
    自身健康之戕害及國家對於杜絕毒品犯罪之禁令，猶施用毒
    品不輟，再為本案犯行，顯無戒絕之意及其犯罪之動機、目
    的、手段、犯罪後坦承犯行、態度良好等一切情狀，分別量
    處如主文所示之刑。又被告所犯附表所示各罪之犯罪時間均
    在96年4月24日以前，合於減刑條件，爰依法各予以減刑，
    並定其應執行刑。扣案毒品3小包，其中1包含第1級毒品海
    洛因成分（淨重0.05公克）；另2包含有第2級毒品甲基安非
    他命成分（驗後總淨重0.154公克），有如前述鑑定書附卷
    可按，均係違禁物，應各依毒品危害防制條例第18條第1項
    前段規定，沒收銷燬之；前開扣案毒品外包裝3個，均係被
    告所有供其本案犯罪所用之物，依刑法第38條第1項第2款規
    定併宣告沒收，此沒收之諭知部分，不在減刑範圍內，仍應
    依法予以執行，附此敘明。
據上論斷，應依刑事訴訟法第273條之1條第1項、第299條第1項
前段、第310條之2、第454條第1項，毒品危害防制條例第10條第
1項、第2項、第11條第2項、第18條第1項前段，刑法第11條前段
、第51條第5款、第38條第1項第2款，中華民國96年罪犯減刑條
例第2條第1項第3款、第7條、第10條第1項，判決如主文。
本案經檢察官邱美英到庭執行職務。
中　　華　　民　　國　　96　　年　　7 　　月　　26　　日
                  刑事第四庭  法  官  王慧娟
上列正本證明與原本無異。
如不服本判決，應於判決送達後十日內向本院提出上訴狀，上訴
書狀依法應敘述具體理由，如未敘述具體理由者，應於上訴期間
屆滿後二十日內補提理由書於本院（均應附繕本）。
中　　華　　民　　國　　96　　年　　7 　　月　　26　　日
                          　　書記官　黃子祝
附錄本案論罪科刑法條全文：
毒品危害防制條例第10條
施用第一級毒品者，處 6 月以上 5 年以下有期徒刑。
施用第二級毒品者，處 3 年以下有期徒刑。
主文附表：
┌──┬──────────┬─────┬──────────────────────────────┐
│編號│   犯罪時間、地點   │所犯罪名  │    判刑暨減得之刑                                          │
├──┼──────────┼─────┼──────────────────────────────┤
│一  │96年1月23日某時，在 │施用第1級 │施用第一級毒品罪，處有期徒刑柒月。減為有期徒刑參月又拾伍日。│
│    │不詳處所            │毒品罪    │                                                            │
├──┼──────────┼─────┼──────────────────────────────┤
│二  │96年2月9日某時，在嘉│施用第1級 │施用第一級毒品罪，處有期徒刑柒月。減為有期徒刑參月又拾伍日。│
│    │義市○○街195巷33-20│毒品罪及施│扣案第一級毒品海洛因壹包（淨重零點零伍公克）沒收銷燬。前開毒│
│    │號3樓5住處          │用第2級毒 │品外包裝壹個沒收。                                          │
│    │                    │品罪      │施用第二級毒品罪，處有期徒刑肆月。減為有期徒刑貳月。扣案第二│
│    │                    │          │級毒品甲基安非他命（驗餘淨重零點零伍玖公克）沒收銷燬。前開毒│
│    │                    │          │品外包裝壹個沒收。                                          │
├──┼──────────┼─────┼──────────────────────────────┤
│三  │96年3月2日某時，在不│施用第1級 │施用第一級毒品罪，處有期徒刑柒月。減為有期徒刑參月又拾伍日。│
│    │詳地點              │毒品罪    │                                                            │
│    │                    │          │                                                            │
├──┼──────────┼─────┼──────────────────────────────┤
│四  │96年3月2日某時，在不│持有第2級 │持有第二級毒品罪，處有期徒刑參月。減為有期徒刑壹月又拾伍日。│
│    │詳地點              │毒品罪    │扣案甲基安非他命壹包（驗後淨重零點零玖伍公克）沒收銷燬之；前│
│    │                    │          │開毒品外包裝壹個沒收。                                      │
├──┼──────────┴─────┴──────────────────────────────┤
│附註│以上4罪，減刑後，應執行有期徒刑壹年貳月                                                       │
└──┴───────────────────────────────────────────────┘
